【裁判字號】    98,易,304
【裁判日期】    980507
【裁判案由】    竊盜
【裁判全文】
臺灣屏東地方法院刑事判決               98年度易字第304號
公  訴  人  臺灣屏東地方法院檢察署檢察官
被      告  甲○○
                    （現另案在臺灣泰源技能訓練所執行）
上列被告因竊盜案件，經檢察官提起公訴（98年度偵字第1202號
），被告於準備程序期日就被訴事實為有罪之陳述，本院合議庭
裁定由受命法官獨任進行簡式審判程序，判決如下：
    主  文
甲○○共同攜帶兇器竊盜（附表編號一部分），累犯，處有期徒
刑壹年；又共同攜帶兇器竊盜（附表編號二部分），累犯，處有
期徒刑壹年；應執行有期徒刑壹年拾月。
    事  實
一、甲○○前因違反職役職責案件，經國防部南部地方軍事法院
    94年度和審字第75號判決處有期徒刑1 年8 月確定；另因犯
    竊盜案件，經臺灣臺南地方法院以95年度易字第98號判決處
    有期徒刑8 月確定；上開二罪，嗣經臺灣臺南地方法院以95
    年度聲字第1032號裁定定其應執行刑為有期徒刑2 年3 月確
    定，並於96年3 月30日執行完畢，翌日出監。
二、詎甲○○仍不知悔悟，為圖供己代步之便，竟與陳震遠、翁
    鵬飛及鍾友貴（上開三人經本院以98年度易字第139 號另案
    審理、判決）共同基於意圖為自己不法所有之竊盜犯意聯絡
    ，於97年2 月26日晚間7 、8 時許，在鍾友貴坐落屏東縣潮
    州鎮○○里○○路172 之1 號之住處會合後，而以陳震遠搭
    載甲○○、鍾友貴搭載翁鵬飛之方式分組，分乘2 輛機車外
    出竊取吳塗、盧志騰所有之自用小貨車2 輛如附表所示。嗣
    因鍾友貴心生悔意，向屏東縣政府警察局潮州分局自首，始
    循線查獲。
三、案經臺灣屏東地方法院檢察署檢察官自動檢舉後偵查起訴。
    理  由
一、按除被告所犯為死刑、無期徒刑、最輕本刑為3 年以上有期
    徒刑之罪或高等法院管轄第一審案件者外，於法院行準備程
    序進行中，被告先就被訴事實為有罪之陳述時，審判長得告
    知被告簡式審判程序之旨，並聽取當事人、代理人、辯護人
    及輔佐人之意見後，裁定進行簡式審判程序，刑事訴訟法第
    273 條之1 第1 項定有明文，本件被告甲○○所為係犯死刑
    、無期徒刑、最輕本刑為3 年以上有期徒刑以外之罪，其於
    準備程序中就被訴事實為有罪之陳述，經法官告知簡式審判
    程序之旨，並聽取公訴人、被告之意見後，遂裁定進行簡式
    審判程序，合先敘明。又簡式審判程序之證據調查，不受刑
    事訴訟法第159 條第1 項、第161 條之2 、第161 條之3 、
    第163 條之1 及第164 條至第170 條規定之限制，刑事訴訟
    法第27 3條之2 亦定有明文，故本件審理依該規定，亦排除
    嚴格證據調查，併予敘明。
二、被告甲○○於前揭時、地，與陳震遠、翁鵬飛、鍾友貴3 人
    ，共同以上開分工方式，竊取自用小貨車2 輛之犯罪事實，
    業據被告於偵查中與本院審理時均坦承不諱，另有證人即共
    犯陳震遠及鍾友貴於警詢及偵查中之證述、證人即共犯翁鵬
    飛於偵查中之證述在卷足資佐證；並經證人即被害人吳塗、
    盧志騰、吳塗之子吳坤憲於警詢中證述綦詳；復有贓物認領
    保管單2 紙、採證照片8 幀及偵查報告1 紙在卷可稽，被告
    上開任意性自白，堪認與事實相符，足可採信。是本件事證
    已臻明確，被告犯行已可認定，自應依法論科。
三、按刑法第321 條第1 項第3 款之攜帶兇器竊盜罪，係以行為
    人攜帶兇器竊盜為其加重條件，此所謂兇器，其種類並無限
    制，凡客觀上足對人之生命、身體、安全構成威脅，具有危
    險性之兇器均屬之，且祇須行竊時攜帶此種具有危險性之兇
    器為已足，並不以攜帶之初有行兇之意圖為必要，最高法院
    79年臺上字第5253號判例意旨可資參照。前揭被告與其他共
    犯3 人行竊時所持Ｔ型扳手、螺絲起子、剪刀等工具，均為
    金屬製造，質地堅韌、銳利且易於運使，對於物品之破壞能
    力極強，乃足以殺傷人之生命、身體，而為具有危險性之兇
    器無訛。是核被告甲○○就如附表編號一、編號二所示兩筆
    竊盜犯行，均係犯刑法第321 條第1 項第3 款攜帶兇器加重
    竊盜罪。被告甲○○與陳震遠、鍾友貴及翁鵬飛就附表所示
    2 筆竊盜犯行，均有犯意聯絡及行為分擔，均為共同正犯。
    又按刑罰法規所規定各該特定犯罪，除有原已集合多數犯行
    為構成要件行為態樣或其他特別規定者外，行為人主觀上僅
    須具備對於法條規定各該構成要件之「認識」及「意欲」（
    即構成要件之「知」與「欲」），其主觀不法構成要件即已
    該當，至其動機或在個案中誘發多次行為之共同主觀意向聯
    繫（如概括、整體犯意等）為何，要非所問。被告既與共犯
    陳震遠、鍾友貴及翁鵬飛以上開分工方式，分別於兩地，各
    對不同被害人所有財物為竊盜之犯行，既均具備完整並可獨
    立區隔之主、客觀不法構成要件，應各自成立並論以數罪而
    分論併罰之。再被告曾有如事實欄第一部分所載之論罪科刑
    執行情形，其受有期徒刑執行完畢後，5 年以內故意再犯本
    件有期徒刑以上之罪，均屬累犯，皆應依刑法第47條第1 項
    規定加重其刑。爰審酌被告正值青年，身體健全卻不思循正
    當途徑賺取所需，僅出於供己代步使用之動機，即持兇器並
    以破壞之手段隨意竊取他人物品，欠缺對他人財產權之尊重
    ，惟念及其犯後尚知坦承犯行，頗有悔意，犯後態度堪稱良
    好，且被害人均已取回遭竊物品，所受損害尚非過鉅暨其生
    活狀況、智識程度等一切情狀，分別量處如主文所示之刑，
    並合併定其應執行之刑，以資懲儆。未扣案供被告持以充犯
    罪工具使用之Ｔ型扳手、螺絲起子及剪刀等物，固據本件共
    犯陳震遠、鍾友貴於本院98年度易字第139 號案件審理中自
    承為其所有，渠等亦稱上開工具於為前揭犯行後均已丟棄，
    有本院98年度易字第139 號案件審判筆錄1 份在卷可查，復
    依現有卷證亦不能證明上開工具尚存在，為免生執行上之困
    擾，爰不另為沒收之諭知，附此敘明。
據上論斷，應依刑事訴訟法第273 條之1 第1 項、第299 條第1
項前段，刑法第28條、第321 條第1 項第3 款、第47條第1 項、
第51條第5 款，判決如主文。
本案經檢察官廖華君到庭執行職務
中    華    民    國    98    年    5     月    7     日
                  刑事第五庭    法  官  程士傑
以上正本證明與原本無異。
如不服本判決應於收受判決後10日內向本院提出上訴書狀，並應
敘述具體理由；其未敘述上訴理由者，應於上訴期間屆滿後20日
內向本院補提理由書（均須按他造當事人之人數附繕本）「切勿
逕送上級法院」。
中    華    民    國    98    年    5     月    7     日
                                書記官  孫秀桃
附錄論罪科刑法條：
刑法第321條第1項第3款
犯竊盜罪而有左列情形之一者，處 6 月以上、 5 年以下有期徒
刑：
三、攜帶兇器而犯之者。
附表：
┌─┬─────┬──────┬──────┬─────────────────────────┬───┐
│  │          │在場共同實施│            │                                                  │      │
│  │共同犯罪者│或在場參與分│  犯罪地點  │              犯    罪    行    為                │被害人│
│  │          │擔實施犯罪者│            │                                                  │      │
├─┼─────┼──────┼──────┼─────────────────────────┼───┤
│一│  陳震遠  │   陳震遠   │屏東縣潮州鎮│由陳震遠持其所有而客觀上對人之生命、身體具有危險性│ 吳塗 │
│  │  翁鵬飛  │   甲○○   │八爺里開平路│，可做兇器使用之Ｔ型扳手1 把，下手以破壞啟動電門之│      │
│  │  鍾友貴  │            │6 號前      │方式，竊取吳塗所有並停放該處之車號WM-6073 號自用小│      │
│  │  甲○○  │            │            │貨車，得手後駛回鍾友貴上址住處藏放，並破壞其油箱抽│      │
│  │          │            │            │取盛裝其內之汽油備用。                            │      │
├─┼─────┼──────┼──────┼─────────────────────────┼───┤
│二│  陳震遠  │   翁鵬飛   │屏東縣潮州鎮│由翁鵬飛持鍾友貴所有而客觀上對人之生命、身體具有危│盧志騰│
│  │  翁鵬飛  │   鍾友貴   │三共里北門路│險性，可做兇器使用之螺絲起子、剪刀各1 把，下手竊取│      │
│  │  鍾友貴  │            │143 號屋前騎│盧志騰（原名盧豐明）所有並停放該處之車號DE-5240 號│      │
│  │  甲○○  │            │樓          │自用小貨車，得手後駛回鍾友貴上址住處與陳震遠會合，│      │
│  │          │            │            │並以前開抽得之汽油加入該車油箱供代步使用。        │      │
└─┴─────┴──────┴──────┴─────────────────────────┴───┘


司法院資訊處製作；財團法人民間司法改革基金會備份。
